臺灣板橋地方法院刑事判決　　　　　　　93年度訴字第1855號
公　訴　人　臺灣板橋地方法院檢察署檢察官
被　　　告　乙○○
上列被告因偽造文書等案件，經檢察官提起公訴（93年度偵字第
14753 號），本院判決如左：
    主  文
乙○○共同行使偽造私文書，足以生損害於他人，累犯，處有期
徒刑伍月，如易科罰金，以佰元折算壹日。
    事  實
一、乙○○前因犯贓物、毒品等案件，經法院分別判處有期徒刑
    6 月、10月、6 月、10月確定，經臺灣臺北地方法院89年度
    聲字第1248號裁定定其應執行有期徒刑2 年6 月，於民國91
    年5 月8 日因縮短刑期假釋出監，嗣於91年7 月8 日假釋期
    滿執行完畢（構成本件累犯）。竟仍不知悔改，因丁○○於
    92年4 月間欲購車代步，但其本身並無資力購車，且無申辦
    汽車貸款之資格，乃請求乙○○充當購車之人頭；乙○○明
    知上情，竟仍與丁○○共同基於意圖為自己不法之所有及行
    使偽造私文書之犯意聯絡，於同年5 月7 日一同至台北縣土
    城市○○路○ 段60號「九祥汽車商行」（下稱九祥車行）選
    定購買車號為DB-1929 號之中古BMW 牌小客車一輛（下稱系
    爭汽車），約定價金為新台幣（下同）62萬元，由丁○○交
    付訂金5 千元，並由上開九祥車行老闆甲○○處得知需有工
    作證明、薪資扣繳憑單等文件，始得辦理汽車貸款。嗣乙○○即提供自己之身分資料予丁○○，由丁○○下手偽造乙○○在海緯實業有限公司（下稱海緯公司）之在職證明、各類
    所得扣繳憑單及名片等文件，再由乙○○持上開文件向不知
    情之甲○○所介紹之和潤企業有限公司（下稱和潤公司）申
    請動產抵押貸款，而使和潤公司承辦汽車貸款業務之人員庚○○陷於錯誤，同意貸款40萬元予乙○○，並如數撥款予九
    祥車行，足生損害於海緯公司及和潤公司。嗣因丁○○入監
    服刑，乙○○無力支付餘款215,000 元，乃經友人介紹丙○○代為處理，惟又因乙○○發生車禍，丙○○無法聯絡乙○○，乃自行籌款21萬元交予甲○○，甲○○即將系爭汽車交
    付丙○○及戊○○收受；詎丙○○嗣後因案入監服刑，乙○○復不繳納上開汽車貸款，始經和潤公司提出告訴而循線查
    知上情。
二、案經和潤公司訴請臺灣板橋地方法院檢察署檢察官偵查起訴
    。本院於準備程序進行中，被告就被訴事實為有罪之陳述，
    經告知簡式審判程序之旨，並聽取公訴人、被告之意見後，
    由本院合議庭裁定由受命法官獨任進行簡式審判程序。
    理  由
一、訊據被告乙○○對於上開犯行全部坦白承認，核與告訴代理
    人林柏均指訴之情節相符；亦與證人庚○○證稱：系爭汽車
    之車貸對保係伊處理，確係被告持前揭偽造證件向伊辦理車
    貸事宜無誤等語；證人甲○○證稱：系爭汽車是被告和丁○○一起來九祥車行買的，總價62萬元，貸款40萬元，伊有收
    到和潤公司撥付的40萬元貸款，後來伊將系爭汽車交給郭志
    忠等語；證人游志誠證稱：伊是九祥車行的師傅，被告與丁○○到九祥車行簽約時，還有郭志忠到九祥車行領車時，伊
    都在場等語；證人陳國城證稱：乙○○並非海緯公司的員工
    ，前開在職證明並非海緯公司所出具等語；證人丙○○證稱
    ：被告曾經找伊幫忙辦理信用貸款，因為被告沒錢去領車，
    所以找伊想要湊21萬元去將系爭汽車領出來，伊與被告也有
    一起去找甲○○談過，後來伊聯絡不到被告，甲○○又催伊
    去領車，伊就和郭志忠一起拿21萬元去找甲○○，並將車開
    走，是郭志忠在系爭汽車的買賣契約書上簽名，表示車子是
    郭志忠和伊領走，但伊後來入監服刑，所以無法找被告處理
    等語；證人己○○證稱：伊是被告的朋友，也認識丁○○，
    丁○○是偽造證件的高手，系爭汽車是丁○○要代步用，叫
    被告當人頭去買，被告後來沒有錢繳納餘款，伊有出面向庚○○表示不想貸款，但貸款已經核撥，後來被告又出車禍，
    當時不知道車子已被郭志忠領走，所以被告不肯繳貸款等語
    ，互核均屬一致；此外，復有系爭汽車買賣契約書、動產擔
    保交易抵押設定登記申請書、債權讓與暨動產抵押書、撥款
    同意書、海緯公司91年度薪資清冊影本、退票領取簽收單、
    遠東國際商銀支票及退票理由單各一份，及如事實欄所載偽
    造之乙○○在海緯公司之在職證明、扣繳憑單、名片等附卷
    可稽。足認被告前開自白與事實相符，應堪採信。本件事證
    明確，被告犯行堪予認定。
二、至證人丁○○於偵訊中證稱：伊與被告是朋友關係，伊只是
    陪被告去買系爭汽車，伊沒有幫被告辦貸款，不知道被告是
    否在海緯公司工作，前開證件是一位蔡先生委託伊交給被告
    ，伊不知道是偽造的云云；及證人郭志忠於本院證稱：伊沒
    有到九祥車行開走系爭汽車，前開系爭汽車買賣契約書上「
    郭志忠」的簽名不是他簽的，系爭汽車是丙○○開回公司，
    伊偶爾也有開，但丙○○入獄後，車子有一天放在路邊就不
    見了，伊也不清楚云云。均核與前揭事證不符，應係丁○○
    、郭志忠意圖隱匿本身犯行之卸飾之詞，均非可採，附此敘
    明。
三、核被告乙○○所為係犯刑法第216 條、第210 條之行使偽造
    私文書罪及刑法第339 條第1 項之詐欺取財罪。其偽造私文
    書之低度行為應為行使之高度行為所吸收，不另論罪。其所
    犯上開行使偽造私文書、詐欺二罪間，有方法結果之牽連關
    係，應依牽連犯之規定論以一罪並從一重之行使偽造私文書
    罪處斷。被告與丁○○間就上開犯行有犯意聯絡及行為分擔
    ，均為共同正犯。爰審酌被告犯罪之動機及目的係充當共同
    正犯丁○○之人頭、尚非首惡，其犯罪之手段、所生危害及
    犯罪後已坦承犯行，態度尚稱良好等一切情狀，量處如主文
    所示之刑，並諭知易科罰金之折算標準，以資懲儆。查被告
    有如事實欄所示之科刑、執行前科，此有臺灣高等法院被告
    前案紀錄表一份在卷可按，其受有期徒刑執行完畢，5 年內
    再犯本件有期徒刑以上之罪，為累犯，應依法加重其刑。至
    共同正犯丁○○涉犯本案部分，宜由檢察官另行偵處，附此
    敘明。
據上論斷，應依刑事訴訟法第273 條之1 第1 項、第299 條第1
項前段，刑法第28條、第216 條、第210 條、第339 條第1 項、
第55條、第47條、第41條第1 項前段，罰金罰鍰提高標準條例第
1 條前段、第2 條，判決如主文。
本案經檢察官陳孟黎到庭執行職務。
中　　華　　民　　國　　94　　年　　8 　　月　　31　　日
                  刑事第第五庭      法  官  許映鈞
上正本證明與原本無異
如不服本判決應於送達後10日內向本院提出上訴狀
                                    書記官  呂苗澂
中　　華　　民　　國　　94　　年　　8 　　月　　31　　日
附錄本案論罪科刑法條全文：
刑法第210條：
偽造、變造私文書，足以生損害於公眾或他人者，處五年以下有
期徒刑。
刑法第216條：
行使第210條至第215條之文書者，依偽造、變造文書或登載不實
事項或使登載不實事項之規定處斷。
刑法第339條第1項：
意圖為自己或第三人不法之所有，以詐術使人將本人或第三人之
物交付者，處5年以下有期徒刑、拘役或科或併科1,000元以下罰
金。
